臺灣桃園地方法院宣示判決筆錄　　　 100年度審訴字第2303號
公　訴　人　臺灣桃園地方法院檢察署檢察官
被　　　告　林志鴻
指定辯護人　本院公設辯護人　陳瑞明
上列被告因毒品危害防制條例案件（起訴案號：100 年度毒偵字
第500 號，移送併辦案號：100 年度偵字第26463 號），於中華
民國100 年11月30日下午5 時，在本院第十四法庭宣示判決，出
席職員如下：
　　　　　法　官　羅國鴻
　　　　　書記官　吳忻蒨
法官起立朗讀判決主文、犯罪事實要旨、附記事項、處罰條文，
及告以上訴限制、期間並提出上訴狀之法院，且諭知記載其內容
：
一、主  文：
    林志鴻持有第二級毒品純質淨重二十公克以上，累犯，處有
    期徒刑壹年，扣案之第一級毒品海洛因（驗餘合計淨重伍點
    陸肆公克）及用以包裝上開毒品之包裝袋貳個、第二級毒品
    甲基安非他命（驗餘合計淨重伍拾肆點陸肆公克）及用以包
    裝上開毒品之包裝袋伍個均沒收銷燬之，扣案之電子磅秤壹
    台、分裝袋壹包、吸食器壹組、削尖吸管壹支均沒收。
二、犯罪事實要旨：
  (一)林志鴻有下列觀察、勒戒、強制戒治處遇及前科：
    1.前於民國89年間因施用毒品案件，經本院以90年度毒聲字
      第457 號裁定送觀察、勒戒後，因無繼續施用毒品之傾向
      ，於90年3 月16日釋放出所執行完畢，此次施用毒品犯行
      ，並經臺灣桃園地方法院檢察署檢察官以89年度毒偵字第
      5905號為不起訴處分確定。於90年間（即前開觀察、勒戒
      執行完畢釋放後5 年內）次因施用毒品案件，經本院以90
      年度毒聲字第1958號裁定送觀察、勒戒後，認有繼續施用
      毒品之傾向，再由本院以90年度毒聲字第2325號裁定令入
      戒治處所施以強制戒治，因其戒治成效經評定為合格，復
      經本院以90年度毒聲字第4304號裁定停止戒治，且於90年
      11月16日停止戒治出所，並付保護管束，迄至91年5 月23
      日保護管束期滿未經撤銷，視為強制戒治期滿執行完畢，
      此次施用毒品犯行，並經本院以90年度桃簡字第752 號判
      決，判處有期徒刑5 月確定。
    2.於98年間另因過失傷害案件，經本院以99年度桃交簡字第
      15號判決判處有期徒刑2 月確定，已於99年6 月21日易科
      罰金執行完畢。
  (二)詎林志鴻仍不知悛悔，明知海洛因及甲基安非他命，分別係
    毒品危害防制條例第2 條第2 項第1 、2 款所列管之第一、
    二級毒品，均不得非法持有及施用，竟基於持有第一級毒品
    及第二級毒品純質淨重20公克以上之犯意，於100 年1 月23
    日上午7 、8 時許前之某時，在臺灣地區某不詳處所，向真
    實姓名、年籍均不詳，綽號「阿強」之成年男子，取得第一
    級毒品海洛因2 包（驗前合計純質淨重1.16公克，驗餘合計
    淨重5.64公克）及純質淨重逾20公克之第二級毒品甲基安非
    他命5 包，而自斯時起持有該第一級毒品海洛因2 包及第二
    級毒品甲基安非他命5 包，並於100 年1 月23日上午7 、8
    時許，在桃園縣八德市花旗駕訓班附近，自上開持有之第二
    級毒品甲基安非他命中取出僅供施用1 次之數量，置入吸食
    器後以用火燒烤之方式施用第二級毒品甲基安非他命1 次。
    嗣於100 年1 月23日上午10時50分許，在桃園縣八德市○○
    ○街與正福街路口為警查獲，並扣得上開第一級毒品海洛因
    2 包（驗前合計純質淨重1.16公克，驗餘合計淨重5.64公克
    ）、第二級毒品甲基安非他命5 包（驗前合計純質淨重52.8
    9 公克，驗餘合計淨重54 .64公克），及其所有供其秤量、
    分裝上開持有之第一級毒品海洛因、第二級毒品甲基安非他
    命之電子磅秤1 台、分裝袋1 包；供其施用第二級毒品甲基
    安非他命所用之吸食器1 組、削尖吸管1 支等物。
三、附記事項：
  (一)按最高法院歷年來針對罪數問題乃建立所謂「吸收犯」之理
    論（最高法院93年度臺上字第6502號判決參照），且其類型
    亦非專以高度行為吸收低度行為一類為限，尚包括全部行為
    吸收部分（階段）行為等。又所謂高度行為吸收低度行為，
    乃係基於法益侵害之觀點，認為當高度行為之不法內涵足以
    涵蓋低度行為時，方得論以吸收犯。98年5 月20日修正（並
    自公布後六個月施行）之毒品危害防制條例既將同屬持有毒
    品行為之處罰依持有毒品數量多寡而分別以觀，顯見立法乃
    係有意以持有毒品數量作為評價持有毒品行為不法內涵高低
    之標準，並據此修訂持有毒品罪之法定刑，俾使有所區隔。
    因此吾人應可推知當行為人持有毒品數量達法定標準以上者
    ，由於此舉相較於僅持有少量毒品之不法內涵較高、法定刑
    亦隨之顯著提升，縱令行為人係為供個人施用而1 次購入，
    由於該等行為不法內涵非原本施用毒品行為所得涵蓋，自不
    得拘泥於以往施用行為吸收持有行為之既定見解，應本諸行
    為不法內涵高低行為判斷標準，改認持有法定數量以上毒品
    之行為屬高度行為而得吸收施用毒品行為，或逕認施用毒品
    之輕行為當為持有超過法定數量毒品之重行為所吸收，方屬
    允當，至於持有海洛因未達10公克之情形，毒品危害防制條
    例第11條第1 項既另有處罰規定，與持有達10公克以上即屬
    不同犯罪，則持有海洛因未達10公克，並有施用犯行，仍由
    施用行為吸收持有之低度行為，兩者並無扞格之處（臺灣高
    等法院暨所屬法院98年法律座談會刑事類提案第15號意旨參
    照）。核被告林志鴻本件雖係為供己施用而持有第二級毒品
    甲基安非他命，然其持有之第二級毒品甲基安非他命數量已
    達純質淨重20公克以上，是被告施用第二級毒品甲基安非他
    命之低度行為，應為其持有第二級毒品甲基安非他命純質淨
    重20公克以上之高度行為所吸收，不另論罪。
  (二)被告林志鴻同時購得上開第一級毒品海洛因2 包及第二級毒
    品甲基安非他命5 包，係以一行為同時持有第一級毒品海洛
    因及第二級毒品甲基安非他命純質淨重20公克以上，為想像
    競合犯，應從一重之毒品危害防制條例第11條第4 項之持有
    第二級毒品純質淨重20公克以上罪處斷。
  (三)臺灣桃園地方法院檢察署檢察官移送併辦（100 年度偵字第
    26463 號）即持有第一級毒品海洛因部分，與檢察官起訴之
    部分即持有第二級毒品純質淨重20公克以上部分，具有想像
    競合犯之裁判上一罪關係，已如前述，移送併辦部分為起訴
    效力所及，基於審判不可分原則，本院自應併予審究，附此
    敘明。
四、處罰條文：
    毒品危害防制條例第11條第1 項、第4 項、第18條第1 項前
    段，刑法第11條、第55條、第47條第1 項、第38條第1 項第
    2 款。
五、協商判決除有刑事訴訟法第455 條之4 第1 項第1 款於本訊
    問程序終結前，被告撤銷協商合意或檢察官撤回協商聲請者
    ；第2 款被告協商之意思非出於自由意志者；第4 款被告所
    犯之罪非第455 條之2 第1 項所定得以協商判決者；第6 款
    被告有其他較重之裁判上一罪之犯罪事實者；第7 款法院認
    應諭知免刑或免訴、不受理者情形之一，及違反同條第2 項
    「法院應於協商合意範圍內為判決；法院為協商判決所科之
    刑，以宣告緩刑或2 年以下有期徒刑、拘役或罰金為限」之
    規定者外，不得上訴。
六、如有前項得上訴之情形者，得自收受判決送達後10日內，向
    本院提出上訴書狀，上訴於第二審法院。
中    華    民    國   100    年    11    月    30    日
                        刑事庭  法  官  羅國鴻
                                書記官  吳忻蒨
以上正本證明與原本無異。
                                書記官  吳忻蒨
中    華    民    國   100    年    11    月    30    日
【論罪科刑法條】
附錄本案論罪科刑依據之法條：
毒品危害防制條例第11條
持有第一級毒品者，處三年以下有期徒刑、拘役或新臺幣五萬元
以下罰金。
持有第二級毒品者，處二年以下有期徒刑、拘役或新臺幣三萬元
以下罰金。
持有第一級毒品純質淨重十公克以上者，處一年以上七年以下有
期徒刑，得併科新臺幣一百萬元以下罰金。
持有第二級毒品純質淨重二十公克以上者，處六月以上五年以下
有期徒刑，得併科新臺幣七十萬元以下罰金。
持有第三級毒品純質淨重二十公克以上者，處三年以下有期徒刑
，得併科新臺幣三十萬元以下罰金。
持有第四級毒品純質淨重二十公克以上者，處一年以下有期徒刑
，得併科新臺幣十萬元以下罰金。
持有專供製造或施用第一級、第二級毒品之器具者，處一年以下
有期徒刑、拘役或新臺幣一萬元以下罰金。